臺灣高雄地方法院刑事判決　　　　　　 94年度交訴字第150號
公　訴　人　臺灣高雄地方法院檢察署檢察官
被　　　告　乙○○
上列被告因公共危險等案件，經檢察官聲請以簡易判決處刑（94
年度調偵字第579 號），本院認不應逕以簡易判決處刑（94年度
交簡字第2365號），改依通常程序審理，嗣因被告就被訴事實為
有罪之陳述，經本院合議庭裁定由受命法官獨任適用簡式審判程
序審理，本院判決如下：
    主  文
乙○○因過失傷害人，累犯，處有期徒刑陸月；又駕駛動力交通
工具肇事，致人受傷而逃逸，累犯，處有期徒刑捌月。應執行有
期徒刑壹年。
    事  實
一、乙○○前於民國91年間，因違反毒品危害防制條例案件，經
    本院以92年度訴字第963 號判處有期徒刑10月確定，復於92
    年間，因竊盜案件，經本院以92年易字第1550號判處有期徒
    刑5 月確定，2 罪接續執行，甫於94年4 月2 日縮短刑期翌
    日執畢出監。詎仍不知悔改，旋於94年4 月17日凌晨0 時30
    分許，駕駛其所有車牌號碼號UA-8763 號自小客貨車，沿高
    雄市苓雅區○○○路往鳳山方向行駛，行經上開路段與大順
    三路交叉口，欲右轉進入大順三路，適有甲○○騎乘其所有
    車牌號碼TJ2-980 號輕型機車附載丙○○，沿高雄市○○路
    由北往南方向行駛，行經上開路段與建國一路口，在機車待
    轉區等候紅燈，詎乙○○於右轉時，本應注意車前狀況，而
    依當時客觀情形天候晴、夜間有照明、柏油路面、視距良好
    ，而依其智識能力，復無不能注意之情事，竟仍貿然右轉，
    由後方撞擊甲○○所騎乘之機車，致甲○○、丙○○人車倒
    地，甲○○受有頭部挫傷、右踝處擦傷等傷害；丙○○受有
    左胸挫傷、右手肘及左踝處擦傷、頭部挫傷等傷害。詎乙○○於肇事後，竟未下車察看，另萌生逃逸避責之意，逕自迅
    速駕車逃離現場，嗣為警循上開自小客貨車之車牌號碼，查
    悉上情。
二、案經甲○○、丙○○訴由高雄市政府警察局苓雅分局報請臺
    灣高雄地方法院檢察署檢察官聲請簡易判決處刑。
    理  由
一、按除被告所犯為死刑、無期徒刑、最輕本刑為3 年以上有期
    徒刑之罪或高等法院管轄第一審案件者外，於第一次審判期
    日前之準備程序進行中，被告先就被訴事實為有罪之陳述時
    ，審判長得告知被告簡式審判程序之旨，並聽取當事人、代
    理人、辯護人及輔佐人之意見後，裁定進行簡式審判程序，
    刑事訴訟法第273 條之1 第1 項定有明文。經核本案被告乙○○所犯係死刑、無期徒刑、最輕本刑為3 年以上有期徒刑
    以外之罪，其於準備程序中就被訴事實為有罪之陳述，經法
    官告知簡式審判程序之旨，並聽取公訴人及被告之意見後，
    本院合議庭認宜進行簡式審判程序，爰依首揭規定合議裁定
    由受命法官獨任進行簡式審判程序，合先敘明。
二、上揭事實，業據被告於警詢、偵訊及本院審理時供承不諱，
    核與告訴人甲○○、丙○○之指訴情節相符，復有財團法人
    天主教聖功醫院診斷證明書2 紙、道路交通事故現場圖1 紙
    、高雄市政府警察局交通大隊交通事故談話紀錄表2 份、現
    場照片8 張、車籍資料作業詳細畫面、車籍作業系統- 查詢
    認可資料各1 紙在卷可憑，被告自白與事實相符，自可採為
    論罪科刑之依據。
三、按汽車行駛時，駕駛人應注意車前狀況及兩車併行之間隔，
    並隨時採取必要之安全措施，道路交通安全規則第94條第3
    項定有明文，此為一般智慮成熟之人所週知且應注意並確實
    遵守之事項，被告理應就前開規則知之甚詳，並應確實遵守
    之，而依當時天候晴、夜間有照明、柏油路面、視距良好，
    此證人甲○○於偵訊時之證述及現場照片8 張可資佐證，且
    依其智識能力並無不能注意之情事，竟疏未注意車前狀況，
    貿然右轉彎，因而肇事，致使告訴人甲○○、丙○○2 人受
    傷，被告之駕駛行為有疏失應可認定。又告訴人甲○○確受
    有頭部挫傷、右踝處擦傷等傷害；告訴人丙○○確受有左胸
    挫傷、右手肘及左踝處擦傷、頭部挫傷等傷害等情，亦有財
    團法人天主教聖功醫院診斷證明書2 紙存卷足稽，足認被告
    未盡前開注意義務而肇事與告訴人甲○○、丙○○受傷間顯
    有相當因果關係。本案事證已臻明確，被告犯行洵堪認定，
    應予依法論科。
四、核被告所為，係犯刑法第284 條第1 項前段之過失傷害罪及
    同法第185 條之4 之肇事致人受傷而逃逸罪。被告一駕車肇
    事之過失行為，致告訴人甲○○、丙○○2 人受傷，為想像
    競合犯，應從一重處斷。被告所犯上開2 罪，犯意各別，罪
    名互異，應予分論併罰。又被告曾於91年間，因違反毒品危
    害防制條例案件，經本院以92年度訴字第963 號判處有期徒
    刑10月確定，復於92年間，因竊盜案件，經本院以92年易字
    第1550號判處有期徒刑5 月確定，2 罪接續執行，甫於94年
    4 月2 日縮短刑期翌日執畢出監，此有臺灣高等法院被告前
    案紀錄表1 份附卷足據，其於前開刑之執行完畢後，5 年以
    內再犯有期徒刑以上之本罪，係累犯，應依同法第47條之規
    定，加重其刑。爰審酌被告駕車肇事對於告訴人所造成之危
    害非輕，且於肇事後逃逸，違反救助義務，惡性重大，且遲
    未與告訴人表示歉意與和解，甚於臺灣高雄地方法院檢察署
    檢察官轉介進行調解程序中藉詞拖延，甚表示不再調解，此
    有高雄縣大寮鄉公所94年7 月13日大鄉民政字第0940013803
    號函1 紙在卷足稽，本應量以重刑，惟審酌其犯後坦承犯行
    ，亦有意願賠償告訴人等一切情狀，分別量處如主文所示之
    刑，並定其應執行之刑。
據上論斷，應依刑事訴訟法第452 條、第273 條之1 第1 項、第
284 條之1 第299 條第1 項前段，刑法第185 條之4 、第284 條
第1項 前段、第55條前段、第51條第5 款、第47條，罰金罰鍰提
高標準條例第1 條前段，判決如主文。
本案經檢察官丁○○到庭執行職務。
中　　華　　民　　國　　94　　年　　12　　月　　7 　　日
                  交通法庭    法　官  謝梨敏
以上正本證明與原本無異。
如不服本判決，應於判決送達後10日內，向本院提出上訴狀。
                                書記官  林志衡
中　　華　　民　　國　　94　　年　　12　　月　　7 　　日
附錄法條：
刑法第185條之4
駕駛動力交通工具肇事，致人死傷而逃逸者，處6 月以上5 年以
下有期徒刑。
刑法第284條
因過失傷害人者，處6 月以下有期徒刑、拘役或5 百元以下罰金
，致重傷者，處1 年以下有期徒刑、拘役或5 百元以下罰金。
從事業務之人，因業務上之過失傷害人者，處1 年以下有期徒刑
、拘役或1 千元以下罰金，致重傷者，處3 年以下有期徒刑、拘
役或2千元以下罰金。
